臺灣高等法院臺中分院刑事判決　　　　94年度上訴字第2073號
上　訴　人　臺灣彰化地方法院檢察署檢察官
上　訴　人
即　被　告　甲○○
上列上訴人等因被告違反毒品危害防制條例案件，不服臺灣彰化
地方法院94年度訴字第1258號中華民國 94年8月31日第一審判決
（起訴案號：臺灣彰化地方法院檢察署94年度毒偵字第2759號，
及移送併辦：94年度毒偵字第3472號），提起上訴，並經臺灣彰
化地方法院檢察署檢察官移送本院併案審理（94年度毒偵字第47
26、4727、5421號），本院判決如下：
    主　  文
原判決撤銷。
甲○○連續施用第一級毒品，累犯，處有期徒刑壹年貳月。
扣案之第一級毒品海洛因壹包（淨重零點零玖公克、空包裝重零
點貳伍公克）及含有毒品海洛因殘渣塑膠袋壹個，均沒收銷燬之
。
    事 　 實
一、甲○○前因施用毒品案件，由臺灣彰化地方法院檢察署檢察
    官聲請原審法院裁定送強制戒治並提起公訴，於民國九十二
    年五月十九日戒治期滿釋放出所，所涉刑案部分，則經原審
    法院以九十一年度訴字第一九七號判決判處有期徒刑一年二
    月確定，於九十三年六月三十日因縮短刑期執行完畢。詎仍
    不知悔改，在前揭強制戒治執行完畢並釋放後五年內，復基
    於施用第一級毒品之概括犯意，自九十四年五月上旬某日某
    時起，至九十四年九月二十五日上午十一時許止，在彰化縣
    鹿港鎮東石里某廢棄空屋、同鎮郭厝里郭厝巷五四號其以前
    住處內及同鎮○○路○段一四○號其目前住處旁等地，以將
    海洛因摻入香煙中點火燃燒吸食煙氣之方式，連續施用第一
    級毒品海洛因多次，施用頻率約為一至二日一次。嗣：
  (一)於九十四年五月三十日上午八時五十分許，其搭乘由郭永森
    騎乘之車牌號碼 P82-820號機車，行經彰化縣鹿港鎮○○里
    ○○路一四七號前時，為警盤查緝獲，並當場扣得其所有含
    有第一級毒品海洛因殘渣之塑膠袋一個（已無從剝離）。
  (二)再於九十四年五月三十日下午二時二十分許，為警依毒品列
    管人口，定期通知採集尿液送驗，結果呈嗎啡陽性反應。
  (三)復於九十四年六月一日上午九時三十分許，遭警持搜索票在
    彰化縣埔心鄉○○村○○路○段三六九之一號查獲，經其同
    意採尿送驗結果，呈嗎啡陽性反應。
  (四)復於九十四年七月二十日上午十時十分許，為警通知到場接
    受詢問，經徵其同意後，採集尿液送驗，結果呈嗎啡陽性反
    應。
  (五)復於九十四年八月二十三日下午四時三十分許，在彰化縣福
    興鄉○○村○○路與龍舟路旁為警查獲，並扣得其所持有之
    第一級毒品海洛因（淨重0.09公克、空包裝重0.25公克）。
  (六)又於九十四年九月二十七日上午九時五十分許，騎乘車牌號
    碼 RN2-539號重型機車，途經彰化縣鹿港鎮○○路與中正路
    口等紅燈時，為警在上開路口盤查，經其同意採尿送驗結果
    ，呈嗎啡陽性反應。
二、案經彰化縣警察局鹿港分局報告臺灣彰化地方法院檢察署檢
    察官偵查起訴，及彰化縣警察局鹿港分局、北斗分局移送併
    辦。
    理 　 由
一、右揭事實，業據被告甲○○供承不諱，而其前後六次經警採
    集其尿液送請檢驗結果，均呈有嗎啡陽性反應，此有彰化縣
    警察局鹿港分局、北斗分局委託檢驗尿液代號與真實姓名對
    照認證單、彰化縣衛生局煙毒尿液檢驗成績書各五紙及鹿港
    分局列管毒品人口尿液檢體採集送驗紀錄表、詮昕科技股份
    有限公司所出具之濫用藥物尿液檢驗報告各一紙附卷可稽。
    再者，被告第五次被警查獲時所扣得之白粉一包，經送法務
    部調查局依化學呈色法、氣相層析質譜儀分析法檢驗結果，
    確含第一級毒品海洛因成分，淨重0.09公克（空包裝重0.25
    公克），此亦有該局九十四年十月十九日調科壹字第140012
    161號鑑定通知書一紙在卷足憑 （見本院卷第33頁）。此外
    ，復有被告所有含有第一級毒品海洛因殘渣之塑膠袋一個（
    已無從剝離）扣案足資佐證。是被告自白其有連續施用第一
    級毒品海洛因之犯行，應堪信為真實。又被告前因施用毒品
    案件經原審法院裁定送強制戒治，於九十二年五月十九日戒
    治期滿釋放出所等情，有臺灣高等法院被告前案紀錄表、刑
    案資料查註紀錄表各一份附卷可按，是被告前因施用毒品案
    件，於強制戒治期滿執行完畢後，五年內再犯本件毒品危害
    防制條例第十條之罪，本案事證明確，被告犯行至堪認定。
二、核被告所為，係犯毒品危害防制條例第十條第一項施用第一
    級毒品罪。其非法持有海洛因之低度行為，應為施用之高度
    行為所吸收，不另論罪。被告先後多次施用第一級毒品海洛
    因之行為，時間緊接，所犯罪名之構成要件相同，顯係基於
    概括之犯意而為，應依連續犯之規定論以一罪，並依法加重
    其刑。檢察官僅就被告於九十四年五月三十日上午八時許，
    在某廢棄空屋內施用第一級毒品海洛因一次之犯行提起公訴
    ，其餘如事實欄所載之犯行雖未為起訴書所載及，惟該部分
    與已起訴之施用第一級毒品之犯行，有連續犯之裁判上一罪
    關係，為起訴效力之所及，本院自應併予審判。又被告前因
    施用毒品案件，經原審法院判處有期徒刑一年二月確定，於
    九十三年六月三十日因縮短刑期執行完畢乙情，有臺灣高等
    法院被告前案紀錄表及刑案資料查註紀錄表在卷可按，其受
    有期徒刑之執行完畢，五年內再犯本案法定本刑有期徒刑以
    上之罪，為累犯，應依法遞加重其刑。
三、原判決對被告論罪科刑，固非無見，惟原審法院就被告於九
    十四年五月三十日上午八時許以後至九十四年九月二十五日
    上午十一時許止之連續施用第一級毒品犯行未及併予審判，
    尚有未洽。而被告及檢察官提起上訴，均請求將本件檢察官
    聲請併辦部分併予審理乙情，其等上訴均應有理由，自應由
    本院將原判決予以撤銷改判。爰審酌被告曾因施用毒品案件
    接受強制戒治，竟未能從中記取教訓，深切體認毒品危害己
    身健康之鉅，反而再度趁隙施用海洛因，足徵被告自制能力
    尚有未足，惟念及施用毒品固戕害個人健康至深，然就他人
    權益之侵害仍屬有限，及其犯罪目的、手段、被告於犯罪後
    坦承全部施用毒品犯行，態度尚稱良好等一切情狀，量處如
    主文第二項所示之刑。至扣案第一級毒品海洛因一包（淨重
    0.09公克）暨包裝上開海洛因內含海洛因殘渣已無法析離之
    包裝袋一個（空包裝重0.25公克），及扣案之已供施用含有
    毒品海洛因殘渣塑膠袋一個（因無法將海洛因自塑膠袋析離
    ），均屬第一級毒品，皆應依毒品危害防制條例第十八條第
    一項前段之規定，沒收銷燬之。
據上論斷，應依刑事訴訟法第三百六十九條第一項前段、第三百
六十四條、第二百九十九條第一項前段，毒品危害防制條例第十
條第一項、第十八條第一項前段，刑法第十一條、第五十六條、
第四十七條，判決如主文。
本案經檢察官乙○○到庭執行職務。
中　　華　　民　　國　　94　　年　　12　　月　　12　　日
              刑事第七庭  審判長法　官　林　榮　龍
                                法　官　江　錫　麟
                                法　官　許　秀　芬
上列正本證明與原本無異。
如不服本判決應於收受送達後十日內向本院提出上訴書狀，其未
敘述上訴之理由者並得於提起上訴後十日內向本院補提理由書（
均須按他造當事人之人數附繕本）。
                                書記官　　瑞　芳
中　　華　　民　　國　　94　　年　　12　　月　　13　　日
毒品危害防制條例第十條第一項：
施用第一級毒品者，處六月以上五年以下有期徒刑。
                                                    　Ｒ
